【裁判字號】    92,毒抗,601
【裁判日期】    920731
【裁判案由】    聲請觀察勒戒
【裁判全文】
臺灣高等法院臺中分院刑事裁定                    九十二年度毒抗字第六○一號
    抗  告  人
    即  被  告  甲○○
右抗告人因聲請觀察勒戒案件，對於臺灣彰化地方法院中華民國九十二年六月十六日
裁定（九十二年度毒聲字第一○七四號），提起抗告，本院裁定如左：
    主      文
抗告駁回。
    理      由
一、聲請意旨略以：被告甲○○前因施用毒品案件，經法院裁定送觀察、勒戒後，認
    無繼續施用毒品之傾向，業經臺灣彰化地方法院檢察署檢察官於民國九十一年二
    月二十二日，以九十一年度毒偵字第二八七號為不起訴處分確定。詎被告仍不知
    悔改，復於民國九十一年十一月十三日或其前三日某時點，在不詳處所，施用第
    一級毒品海洛因一次；另於九十一年十一月十三日或其前四日某時點，在不詳處
    所，施用第二級毒品安非他命一次，嗣於九十一年十一月十三日二十一時許，在
    彰化縣溪湖鎮○地街之星期三夜市，為警查獲，經警採其尿液送驗結果，確呈嗎
    啡及甲基安非他命陽性反應，有彰化縣衛生局煙毒尿液檢驗成績書一件附卷可憑
    ，因依毒品危害防制條例第二十條第一項規定，聲請裁定將被告送勒戒處所觀察
    、勒戒。
二、原審以：經查：訊據被告雖矢口否認右揭犯行，惟其獲案後，經警採其尿液送驗
    結果，確呈嗎啡及甲基安非他命陽性反應，有彰化縣衛生局煙毒尿液檢驗成績書
    及詮昕科技股份有限公司濫用藥物尿液檢驗報告各一件附卷可稽，而尿液檢驗如
    係利用精密的儀器分析，將可排除偽陽性之可能，而得到正確的答案，因此篩檢
    結果必須進一步確認，在目前最常採用之確認方法為氣相層析質譜儀（ＧＣ＼Ｍ
    Ｓ），此乃因在良好的操作條件下，以氣相層析質譜儀作藥物，及其代謝產物之
    定性及定量分析，幾乎不會有偽陽性反應產生（參照行政院國軍退除役官兵輔導
    委員會臺北榮民總醫院八十三年四月七日〈八三〉北總內字第０三０五八號函）
    ，本件尿液檢體經送詮昕科技股份有限公司以ＧＣ＼ＭＳ確認，結果確呈嗎啡及
    甲基安非他命陽性反應，有前揭檢驗報告為憑，被告施用第一、二級毒品犯行足
    堪認定，此外復有不起訴處分書及刑案資料查註紀錄表在卷可考，其於前開不起
    訴確定處分後，五年內再犯毒品危害防制條例第十條第一項、第二項之罪，應依
    毒品危害防制條例第二十條第一項，裁定被告送勒戒處所施以觀察勒戒，經核並
    無違誤。
三、抗告意旨略稱：抗告人在彰化縣溪湖鎮○地街之星期三夜市，為警懷疑吸毒帶回
    警局，並無查獲毒品，且抗告人已重新做人云云。查抗告人之尿液經檢驗結果呈
    嗎啡、安非他命之陽性反應，即足證被告有施用第一級毒品海洛因、第二級毒品
    安非他命，而施用毒品者，依法即應送勒戒處所施以觀察勒戒，是抗告人之抗告
    為無理由，應予駁回。
據上論斷，應依刑事訴訟法第四百十二條，裁定如主文。
中      華      民      國      九十二     年     七      月   三十一   日
                                臺灣高等法院臺中分院刑事第五庭
                                      審判長法  官  袁  從  楨
                                            法  官  郭  同  奇
                                            法  官  胡  森  田
右正本證明與原本無異。
不得抗告。
                                            書記官  林  振  甫
中      華      民      國      九十二     年     八      月     一     日
                                            Ｒ


司法院資訊處製作；財團法人民間司法改革基金會備份。
